臺灣臺北地方法院民事判決
110年度北簡字第11769號
原      告  華南商業銀行股份有限公司

法定代理人  張振芳  
訴訟代理人  許方如  
            林冠妤  
            林家楷  
被      告  張參文  

上列當事人間請求清償借款事件，本院於民國110年9月30日言詞
辯論終結，判決如下︰
    主      文
被告應給付原告新臺幣捌萬零伍佰肆拾陸元，及自民國一一０年
九月二十九日起至清償日止，按週年利率百分之六點三五計算之
利息，暨自民國一一０年十月二十九日起至清償日止，其逾期在
六個月以內者，按上開利率百分之十，逾期超過六個月者，按上
開利率百分之二十計算之違約金。
訴訟費用新臺幣壹仟元由被告負擔。
本判決得假執行。但被告以新臺幣捌萬零伍佰肆拾陸元為原告預
供擔保，得免為假執行。
    事實及理由
壹、程序方面：
一、按當事人得以合意定第一審管轄法院。但以關於由一定法律
    關係而生之訴訟為限。前項合意，應以文書證之。民事訴訟
    法第24條定有明文。本件依兩造所簽訂之信用貸款契約第20
    條約定，雙方合意以臺灣臺北地方法院為第一審管轄法院，
    故原告向本院提起本件訴訟，核與首揭規定相符，本院就本
    件訴訟自有管轄權，合先敘明。
二、按訴狀送達後，原告不得將原訴變更或追加他訴，但擴張或
    減縮應受判決事項之聲明，不在此限。民事訴訟法第255條
    第1項第3款定有明文。查原告起訴時訴之聲明原為：「被告
    應給付原告新臺幣（下同）10萬4,791元，及自民國110年3
    月23日起至清償日止，按週年利率6.35%計算之利息，並自1
    10年4月23日起至清償日止，其逾期在6個月以內者，按上開
    利率10%，逾期超過6個月者，按上開利率20%計算之違約金
    ，每次違約狀態最高連續收取期數為9期。」，嗣於110年9
    月30日言詞辯論時變更為：「被告應給付原告8萬0,546元，
    及自110年9月29日起至清償日止，按週年利率6.35%計算之
    利息，並自110年10月29日起至清償日止，其逾期在6個月以
    內者，按上開利率10%，逾期超過6個月者，按上開利率20%
    計算之違約金。」，核屬減縮應受判決事項之聲明，與前揭
    規定相符，應予准許。
貳、實體方面：
一、原告起訴主張：被告於107年8月22日向原告借款（帳號：00
    0000000000）20萬元，詎被告未依約清償，尚欠如主文第1
    項所示，爰依消費借貸法律關係提起本訴等語。並聲明：如
    主文第1項所示。
二、被告則以：因被告在國外，並不知道沒有扣到款，希望原告
    不要請求違約金等語。
三、經查，原告主張之上開事實，業據提出信用貸款契約及放款
    戶資料查詢單申請單等件為證，核屬相符。至被告雖抗辯其
    於國外並不知未扣款云云，然此並非就本件原告請求之債權
    有何權利障礙、權利消滅及權利排除之事由提出說明，自難
    憑採。從而，原告依消費借貸法律關係請求被告給付如主文
    第1項所示之金額，為有理由，應予准許。
四、本件係就民事訴訟法第427條第1項訴訟適用簡易程序所為被
    告敗訴之判決，依同法第389條第1項第3款規定，應依職權
    宣告假執行。並依同法第392條第2項規定，依職權宣告被告
    預供擔保後，得免為假執行。
五、訴訟費用負擔之依據：民事訴訟法第78條。本件訴訟費用額
    ，依後附計算書確定如主文第2項所示金額。
中　　華　　民　　國　　110 　年　　9 　　月　　30　　日
　　              臺北簡易庭  法  官  陳家淳
以上正本證明與原本無異。
如不服本判決，應於判決送達後20日內向本庭（臺北市○○○路0段
000巷0號）提出上訴狀。（須按他造當事人之人數附繕本）。如
委任律師提起上訴者，應一併繳納上訴審裁判費。
中　　華　　民　　國　　110 　年　　10　　月　　4 　　日
                              書記官  蘇炫綺
計　 算 　書
項　　　　目             金　額（新臺幣）     　　備　註
第一審裁判費   　 　　   1,000元
合　　　　計　　　       1,000元  
備註：本件原告起訴雖繳納裁判費1,110元，但原告減縮應受判
決事項之聲明後，訴訟標的金額為8萬0,546元，僅應繳納裁判費
1,000元，逾此範圍之金額即因原告減縮聲明而撤回部分之裁判
費，應由原告自行負擔。